臺灣板橋地方法院刑事判決　　　　　　　95年度訴字第3969號
公　訴　人　臺灣板橋地方法院檢察署檢察官
被　　　告　丙○○
　　　　　　　　　　　　之6
上列被告因偽造文書案件，經檢察官提起公訴（九十五年度偵字
第二五六六八號），本院判決如下：
    主    文
丙○○行使偽造之私文書，足以生損害於他人，累犯，處有期徒
刑肆月，如易科罰金，以新臺幣壹仟元折算壹日。
偽造之「丁○○」署押壹枚及偽造之「甲○○」署押貳枚均沒收
之。
    犯罪事實
一、丙○○前於民國九十三年間因毀損案件，經臺灣臺北地方法
    院以九十三年度簡字一二九０號處有期徒刑三月，如易科罰
    金，以銀元三百元折算一日確定，於九十三年十月八日易科
    罰金執行完畢（於本案構成累犯）。詎仍不知悔改，因對於
    先前承辦其涉嫌毀損國泰世華銀行提款卡一案（現經本院以
    九十五年度簡上字第五三二號審理中）之臺北縣政府警察局
    永和分局警員丁○○、中和分局秀山派出所警員甲○○以及
    臺灣板橋地方法院檢察署檢察官乙○○不滿，竟基於行使偽
    造私文書之犯意，於九十五年七月間某日，在不詳地點，冒
    用丁○○、甲○○之名義，在廣告傳單背面，書寫「顯陳公
    旻源之靈位、永和分局丁○○哀」、「顯陳公旻源之靈位、
    秀山派出所甲○○哀」、「顯考陳公旻源之靈位、秀山派出
    所甲○○哀」等文字，並偽造「丁○○」之署押一枚及「甲○○」之署押二枚，用以表示「丁○○」、「甲○○」向乙○○致悼念之意，復於同年月二十五日，將前開偽造之不實
    文書寄送予臺灣板橋地方法院檢察署檢察官乙○○而行使之
    ，足生損害予丁○○、甲○○（丙○○所涉恐嚇罪嫌，則經
    檢察官不另為不起訴處分在案）。
二、案經臺灣板橋地方法院檢察署政風室自動檢舉及同署檢察官
    偵查起訴。
    理    由
一、被告以外之人於審判外之言詞或書面陳述，除法律有規定者
    外，不得作為證據。次按被告以外之人於審判外之陳述，經
    當事人於審判程序同意作為證據，法院審酌該言詞陳述或書
    面陳述作成時之情況，認為適當者，亦得為證據。當事人、
    代理人或辯護人於法院調查證據時，知有第一百五十九條第
    一項不得為證據之情形，而未於言詞辯論終結前聲明異議者
    ，視為有前項之同意，刑事訴訟法第一百五十九條第一項及
    第一百五十九條之五分別定有明文。查本案以下所引證據，
    均未據被告丙○○否認其證據能力（見本院九十六年二月六
    日準備程序筆錄），且未於本案言詞辯論終結前聲明異議，
    則本院審酌該等證據核無違法取證或證明力顯然過低之情事
    ，依各該陳述作成時之狀況，並無不適當之情形，自均得為
    證據，合先敘明。
二、訊據被告固不否認曾以被害人丁○○、甲○○之名義書寫前
    開內容之文字後，寄送予臺灣板橋地方法院檢察署檢察官乙○○等事實，惟矢口否認有偽造文書犯行，辯稱：伊是因為
    警員對伊有暴力行為，且乙○○檢察官說伊有不明精神病，
    伊才會這樣做云云。經查：
  (一)被告於九十五年七月間某日，在不詳地點，冒用被害人丁○○、甲○○之名義，在廣告傳單背面，書寫「顯陳公旻源之
    靈位、永和分局丁○○哀」、「顯陳公旻源之靈位、秀山派
    出所甲○○哀」、「顯考陳公旻源之靈位、秀山派出所甲○○哀」等文字，並於同年月二十五日，將該等文書寄送予臺
    灣板橋地方法院檢察署檢察官乙○○等事實，業據被告迭於
    警詢、偵查中及本院訊問時供認不諱（見臺灣板橋地方法院
    檢察署九十五年度偵字第二五六六八號偵查卷第十頁至第十
    二頁及第五四頁至第五五頁、本院九十六年二月六日準備程
    序筆錄），並經被害人即臺北縣政府警察局永和分局警員丁○○、中和分局秀山派出所警員甲○○於警詢時指述綦詳（
    見同上偵查卷第五頁至第八頁），且據證人即臺灣板橋地方
    法院檢察署檢察官乙○○於檢察事務官調查時供陳明確（見
    同上偵查卷第四六頁），另有郵寄予檢察官乙○○之廣告傳
    單三張附卷可佐（見同上偵查卷第二四頁至第二六頁）。而
    該等廣告傳單經送內政部警政署刑事警察局採集指紋後，以
    電腦比對法及特徵點比對法鑑驗結果，認其上指紋與該局檔
    存被告指紋卡之右食指、左拇指、右拇指指紋相符，有該局
    九十五年九月十九日刑紋字第０九五０一四０七０四號鑑驗
    書一份存卷足憑（見同上偵查卷第三四頁），足認卷附之廣
    告傳單確係被告書寫後郵寄予檢察官乙○○，要屬無疑。
  (二)再觀諸被告在前開廣告傳單背面乃書寫「顯陳公旻源之靈位
    、永和分局丁○○哀」、「顯陳公旻源之靈位、秀山派出所
    甲○○哀」、「顯考陳公旻源之靈位、秀山派出所甲○○哀
    」等文字，顯係冒用被害人丁○○、甲○○之名義，表徵被
    害人丁○○、甲○○向檢察官乙○○致悼念之意，自足以生
    損害於被害人丁○○、甲○○，堪可認定。
  (三)至被告雖辯稱：因被害人丁○○、甲○○對伊有暴力行為，
    伊才會這樣做云云，惟此為被害人丁○○、甲○○所否認，
    且被告亦未指出任何證據資料以供本院審認，自難逕信其所
    述上情為真實。況縱係屬實，亦僅屬被告之犯罪動機，自無
    從卸解其行使偽造私文書之罪責。
  (四)綜上，本案事證明確，被告犯行堪以認定，應予依法論罪科
    刑。
三、核被告所為，係犯刑法第二百十六條、第二百十條之行使偽
    造私文書罪。其偽造署押係偽造私文書之部分行為，而其偽
    造私文書後，復持以行使，偽造之低度行為應為行使之高度
    行為所吸收，均不另論罪。被告以一行為同時冒用被害人甲○○、丁○○之名義而偽造前開私文書，復將之郵寄予檢察
    官乙○○而行使之，乃觸犯數個相同之行使偽造私文書罪名
    ，且侵害數人法益，為同種想像競合犯，應依刑法第五十五
    條規定從一重處斷。又被告前於九十三年間因毀損案件，經
    臺灣臺北地方法院以九十三年度簡字一二九０號處有期徒刑
    三月，如易科罰金，以銀元三百元折算一日確定，於九十三
    年十月八日易科罰金執行完畢，有臺灣高等法院被告前案紀
    錄表一件存卷可查，其於五年內故意再犯本案有期徒刑以上
    之罪，為累犯，應依刑法第四十七條第一項規定加重其刑。
    爰審酌被告因其所涉刑事案件而對承辦警員及檢察官不滿，
    卻不依合法程序向渠等主管機關申訴、陳情或逕向檢警機關
    提出告訴，反而冒用警員之名義書寫哀悼他人往生之文書予
    檢察官，手段顯有未當，而其犯罪後對其犯行，猶不思反省
    ，態度非佳，兼衡其智識程度（國中畢業）、所生危害等一
    切情狀，量處如主文所示之刑，並諭知易科罰金之折算標準
    ，以資懲儆。
四、被告在卷附廣告傳單背面所偽造之「丁○○」署押一枚及「
    甲○○」署押二枚，不問屬於犯人與否，均應依刑法第二百
    十九條規定宣告沒收之。
據上論斷，應依刑事訴訟法第二百九十九條第一項前段，刑法第
二百十條、第二百十六條、第五十五條、第四十七條第一項、第
四十一條第一項前段、第二百十九條，判決如主文。
本案經檢察官張瑞娟到庭執行職務。
中　　華　　民　　國　　96　　年　　3 　　月　　22　　日
                  刑事第七庭審判長法　官  胡　堅　勤
                                  法　官　李　君　豪
                                  法　官　王　瑜　玲
上列正本證明與原本無異。
如不服本判決，應於判決送達後十日內向本院提出上訴狀（應附
繕本），上訴於臺灣高等法院。
中　　華　　民　　國　　96　　年　　3 　　月　　22　　日
                                  書記官  陳  香  君
附錄本案論罪科刑法條全文：
中華民國刑法第二百十條
（偽造變造私文書罪）
偽造、變造私文書，足以生損害於公眾或他人者，處五年以下有
期徒刑。
中華民國刑法第二百十六條
（行使偽造變造或登載不實之文書罪）
行使第二百十條至第二百十五條之文書者，依偽造、變造文書或
登載不實事項或使登載不實事項之規定處斷。
